【裁判字號】    89,上訴,1913
【裁判日期】    890905
【裁判案由】    違反槍砲彈藥刀械管制條例
【裁判全文】
臺灣高等法院臺中分院刑事判決                  八十九年度上訴字第一九一三號
    上  訴  人
    即  被  告  甲○○
右上訴人因違反槍砲彈藥刀械管制條例案件，不服臺灣臺中地方法院八十九年度訴字
第一○六九號中華民國八十九年九月五日第一審判決（起訴案號：臺灣臺中地方法院
檢察署八十九年度偵字第五九二五號），提起上訴，本院判決如左：
    主  文
原判決撤銷。
甲○○未經許可，寄藏子彈，累犯，處有期徒刑柒月，併科罰金新臺幣伍萬元，罰金
如易服勞役，以新臺幣玖佰元即銀元參佰元折算壹日。
扣案之子彈參顆（含彈匣壹個），均沒收。
    事  實
一、甲○○前曾於民國（下同）八十二年間，因賭博及違反妨害兵役治罪條例等案件
    ，經臺灣臺中地方法院及本院分別判處有期徒刑五月、七月確定，嗣經更定應執
    行刑十月，於八十五年五月十九日執行完畢；復於八十七年六月十八日因違反妨
    害兵役治罪條例案件，經臺灣彰化地方法院判處有期徒刑八月確定，於八十八年
    七月十八日執行完畢。詎仍不知悔改，於八十九年三月下旬某日，在臺中市○○
    街三十八號其所經營之檳榔攤內，受姓名、年籍不詳綽號「阿文」之成年男子所
    託，代為寄藏具有殺傷力之土造子彈四顆，甲○○應允後，即未經許可，無故寄
    藏上開子彈，並將之置放在上開地址三○二室住處。嗣為警於同年四月六日十一
    時三十分許，在上址查獲，並當場扣得前開子彈四顆（含彈匣一個，該四顆子彈
    因鑑定所需，已試射一顆）。
二、案經臺中縣警察局移送臺灣臺中地方法院檢察署檢察官偵查起訴。
    理  由
一、訊據上訴人即被告甲○○（以下稱被告）固坦承於上開時、地，為警查獲前開子
    彈（含彈匣）之事實，惟矢口否認寄藏子彈，辯稱：「阿文」寄放時是用塑膠袋
    裝著，我不知道裡面是子彈，且當時我在忙，也沒問他裡面是什麼東西云云。經
    查（一）被告於警偵訊、原審法院及本院審理時曾坦承：「阿文」說他要馬上拿
    回去，先寄放在伊這裡，伊再將之拿回住處（見原審法院八十九年五月十二日及
    本院八十九年十一月八日審理筆錄）等語明確，足見該子彈係「阿文」寄藏無訛
    。（二）被告於本院稱該子彈係以塑膠袋包裝，塑膠袋僅在袋口打結，並未密封
    等語，則被告於「阿文」者未依約前往檳榔攤取回寄藏之物時，衡情應打開該包
    裝，以明內容物為何，並作為處理該物之準據。且被告既將代為保管之物品帶回
    家中置放，顯見該物應具有相當之重要性，被告豈可能不知所保管者係何物品？
    足見被告於綽號「阿文」之男子交付上開子彈（含彈匣一個）時，即知「阿文」
    所交付之物為子彈，而仍為之寄藏之。（三）扣案之子彈四顆（含彈匣一個）經
    送內政部警政署刑事警察局鑑定之結果，認均係土造子彈，具直徑八ｍｍ金屬彈
    頭，採樣一顆試射可擊發，具殺傷力，有該局所出具之八十九年四月十四日刑鑑
    字第四六八○一號鑑驗通知書乙紙在卷可憑。是被告所辯，為臨訟飾卸之詞，不
    足採信。本件事證明確，被告犯行堪予認定。
二、核被告所為，係犯槍砲彈藥刀械管制條例第十二條第四項之未經許可寄藏子彈罪
    。被告前於八十二年間，因賭博及違反妨害兵役治罪條例等案件，經原審法院及
    本院分別判處有期徒刑五月、七月確定，嗣經更定應執行刑十月，於八十五年五
    月十九日執行完畢；復於八十七年六月十八日因違反妨害兵役治罪條例案件，經
    臺灣彰化地方法院判處有期徒刑八月確定，於八十八年七月十八日執行完畢，五
    年以內再犯本件有期徒刑以上之罪，為累犯，依刑法第四十七條規定加重其刑。
    原審予以論罪科刑，固非無見，惟查原審法院認被告所為係單純因保管而持有上
    開子彈，並無寄藏上開子彈之意云云，尚有誤會。被告上訴意旨，仍執陳詞否認
    犯罪，空言指摘原判決不當，固無可取，但原判決既有前述可議之處，即屬無可
    維持，應由本院撤銷改判。爰審酌被告犯罪之動機、目的、手段、犯罪所生之危
    害及犯後未能坦承犯行，素行不佳等一切情狀，量處如主文第二項所示之刑，罰
    金部分並諭知易服勞役之折算標準，以示懲儆。扣案之子彈三顆（含彈匣一個）
    係違禁物，應依刑法第三十八條第一項第一款之規定併予宣告沒收。另扣案之子
    彈一顆經鑑定之結果雖具殺傷力，惟已因試射擊發僅剩彈殼而不具殺傷力，已非
    屬違禁物，爰不另為沒收之諭知，附此敘明。
三、據上論結，應依刑事訴訟法第三百六十九條第一項前段、第三百六十四條、第二
    百九十九條第一項前段，槍砲彈藥刀械管制條例第十二條第四項，刑法第十一條
    前段、第四十七條、第四十二條第二項、第三十八條第一項第一款，罰金罰鍰提
    高標準條例第二條，判決如主文。
本案經檢察官乙○○到庭執行職務。
中華      民      國    八十九      年    十二      月    十二    日
                              臺灣高等法院臺中分院刑事第十庭
                                    審判長法  官  林  照  明
                                          法  官  李  寶  堂
                                          法  官  蕭  廣  政
右正本證明與原本無異。
如不服本判決應於收受送達後十日內向本院提出上訴書狀，其未敘述上訴之理由者並
得於提起上訴後十日內向本院補提理由書（均須按他造當事人之人數附繕本）。
                                          書記官  黃  禎  祥
中      華      民      國    八十九      年    十二      月   十三     日
附錄本案論罪科刑法條全文：
槍砲彈藥刀械管制條例第十二條第四項
未經許可，持有、寄藏或意圖販賣而陳列子彈者，處五年以下有期徒刑，併科新臺幣
三百萬元以下罰金。
                                                                        Ｃ


司法院資訊處製作；財團法人民間司法改革基金會備份。
